【裁判字號】    89,抗,302
【裁判日期】    890419
【裁判案由】    聲請撤銷緩刑
【裁判全文】
臺灣高等法院臺中分院刑事裁定              八十九年度抗字第三○二號
    抗  告  人  臺灣彰化地方法院檢察署檢察官
    受  刑  人  甲○○
右抗告人因撤銷緩刑案件，不服臺灣彰化地方法院中華民國八十九年三月十七日裁定
（八十九年度聲字第四八一號），提起抗告，本院裁定如左：
    主      文
原裁定撤銷。
甲○○之緩刑宣告撤銷。
    理      由
一、原審裁定略以：保安處分執行法第七十四條之三規定：受保護管束人違反前條各
    款情形之一，情節重大者，檢察官得聲請撤銷保護管束或緩刑之宣告。是受刑人
    未遵守「保持善良品性，不得與素行不良之人往還」之規定，情節重大者，始得
    撤銷其緩刑之宣告。另按毒品危害防制條例固將施用毒品行為列為犯罪行為，惟
    核該條例對於施用毒品者施以觀察勒戒、強制戒治之立法意旨，係將施用毒品者
    視同病患，藉由公權力加以勒戒、戒治，予以治療，矯正其施用毒品之自戕身心
    行為，俾使此等施用毒品之人得戒除劣習，重返社會，此觀諸毒品危害防制條例
    第二十條、第二十二條、第二十三條等規定，對於已經戒除施用毒品之人，得予
    不付審理或為不起訴處分自明，自難將施用毒品之行為逕與其他犯罪行為作相同
    之評價，是受刑人有依毒品危害防制條例第二十條第一、二項規定為觀察勒戒或
    強制戒治之情事者，固屬未保持善良品行，有違反保安處分執行法第七十四條之
    二第一款規定，惟尚難遽指其情節重大，因而駁回檢察官撤銷緩刑之宣告。
二、查受刑人甲○○因違反違反麻醉藥品管理條例案件，前經原審八十七年五月十三
    日以八十七年少訴字第七號判處有期徒刑二年十月，緩刑五年，緩刑期內付保護
    管束確定。詎於緩刑期內，再犯毒品危害防制條例第十條第一項之罪，經原審於
    八十九年一月十六日以八十九年毒聲字第二一三號裁定送觀察、勒戒，為受刑人
    不否認之事實，且有各該裁判書在卷可稽無訛。
三、按保護管束期間因故意犯毒品危害防制條例第十條之罪，經法院裁定送勒戒處所
    觀察、勒戒者，屬該條例第二十條第四項所稱違反保護管束應遵守事項情節重大
    範圍，該條例施行細則第十六條第一款定有明文。原裁定認非屬保安處分執行法
    第七十四條之三第一項情節重大事項，不無誤會。檢察官抗告意旨就此指摘原裁
    定不當，洵有理由，應由本院將原裁定撤銷，另為撤銷緩刑之宣告。
四、依保安處分執行法第七十四條之三第一項，刑事訴訟法第四百七十六條，裁定如
    主文。
中      華      民      國    八十九     年       四      月   十八     日
                                  臺灣高等法院臺中分院刑事第二庭
                                        審判長法  官  羅  禮  政
                                              法  官  蔡  聰  明
                                              法  官  陳  欣  安
右正本證明與原本無異。
如不服本裁定，應於裁定送達後五日內向本院提出抗告狀。
                                              書記官    錫  彬
中      華      民      國    八十九     年       四      月    二十    日
                                                                        Ｏ


司法院資訊處製作；財團法人民間司法改革基金會備份。
